

CONTACTO

- 099 413 8579
- gamers1235velez@gmail.com
- Quito, La Planada
- criisthi4n.github.io

HABILIDADES

- HTML, CSS, JS
- Responsive Web
- Sass
- MySql
- Git
- React
- API Rest
- Node con Express

Cristhian Velez

Desarrollador de Software

Soy una persona que aprende rápido y se desenvuelve de manera eficiente. Me gusta aprender de los demás y ayudar a solucionar problemas en equipos de trabajo.

He programado desde que tengo 18 años y me entusiasma conocer nuevas tecnologías.

Me gustaría desarrollar mis habilidades, tanto técnicas como personales dentro del campo laboral

EXPERIENCIA

SISTEMA DE FACTURACIÓN Jul. 2023 - Ago. 2023

Freelancer

- Actualización de datos en tiempo real
- Funcionalidades para gestionar facturas, clientes, proveedores, categorías, estadísticas de ventas e inicio de sesión
- Protección de rutas, cors, token de seguridad, middlewares
- Tecnologías: Next, Node, Mongoose, Express, Git. useSWR

PREFECTURA DE PICHINCHA | Oct. 2022 - Dic. 2022

Pasante

- Continuación de la creación del módulo Gestión IP, con odoo 14.
- Creación y actualización de manuales de sistemas y operativos.
- Desarrollo de reportería PDF dentro del módulo.

INSTITUTO TECNOLÓGICO SUPERIOR QUITO | Ene. 2023 - Mar. 2023

Pasante

- Desarrollo de la arquitectura, modelos, patrones, front-end, back-end y base de datos del módulo Gestión ITQuentame utilizando JS, C# y SQL Server.
- Desarrollo de la arquitectura, modelos, patrones, front-end, back-end y base de datos del módulo *Fundación* utilizando JS, C# y SQL Server.

REFERENCIAS

Jonathan Erazo

Técnico en Coordinación de Sistemas

Teléfono: 098 703 1051

Patricio Celi

Desarrollador

Teléfono: 099 974 9541

EDUCACIÓN

2023 | Quito

Desarrollo de Software

Instituto Superior Tecnológico Quito

2018 | Quito

Bachiller en Ciencias

Colégio Nacional Andrés Bello



INSTITUTO SUPERIOR TECNOLÓGICO QUITO REPÚBLICA DEL ECUADOR

EN SU NOMBRE Y POR AUTORIDAD DE LA LEY, CONFIERE EL TÍTULO DE TECNÓLOGO SUPERIOR EN:

DESARROLLO DE SOFTWARE A:

overgo Villez Lambrano

Quito, 29 de Abril de 2023

ESTATUTARIOS Y REGLAMENTARIOS, EN TAL VIRTUD, LE SERÁN RECONOCIDOS LOS DERECHOS Y OBLIGACIONES QUE LE CORRESPONDAN DE CONFORMIDAD CON LA CONSTITUCIÓN Y DEMÁS LEYES DE LA REPÚBLICA.

CON DOCUMENTO DE IDENTIDAD №. 1750851956, POR HABER CUMPLIDO CON TODOS LOS REQUISITOS LEGALES,

A PECTOR

IVÁN CADENA ASTUDILLO

TECNOLÓGICO QUITO
SECRETARIA ACADÉMICA

SECRETARIA AGADÉMICA ANDREA LUCERO MERINO

Quito, 19 de octubre de 2022

ESCUELA DE IDIOMAS

INSTITUTO SUPERIOR TECNOLÓGICO QUITO

OTORGA EL PRESENTE CERTIFICADO DE SUFICIENCIA EN EL IDIOMA:



VELEZ ZAMBRANO

CRISTHIAN LORENZO

POR HABER APROBADO Y COMPLETADO SATISFACTORIAMENTE

LOS RESPECTIVOS NIVELES DE ESTUDIO DE CONFORMIDAD

CON LAS DISPOSICIONES LEGALES.



Ing. Delma Jurado

1 airan Vicholun kerin

Ing. César Vásquez

Tiga. Andrea Lucero











Sr. Cristhian Vélez

RVU College of Osteopathic Medicine, and "Adopt-a-Village International Foundation" In appreciation for your support of the "Hands For Health Foundation", medical outreach to the community of San Juan de Llullundongo, Cantón Guaranda, Province of Bolivar, Ecuador

Many thanks for your dedication and commitment to the Ecuadorian people

March, 2023

200 Volunteer Hours

Aspenence

Dr. Ann Trawick D.O.
Assistant Professor of Primary Care
Rocky Vista University
Parker, Colorado USA

Mr. Mark Backlin

Past President/Ecuador coordinator
Adopt-A-Village International Foundation
Colorado Springs, Colorado USA

Mrs. Damaris Arias
President

Fundación Un Nuevo Comienzo Quito, Ecuador